# 全部在用的审计准则(包括 2010 版和仍然有效的 2006 版)

提问人：diwutian 时间：2012-01-10 12:39:54
2006 年的还有效吗 还是部分有效？

回答人：chenyiwei
除了财会[2010]21号文附件 2 所列的已废止的 35 项准则以外，财会[2006]4号文发布的其余准则仍继续有效。

提问人：Jasika_Cheng 时间：2016-11-20 11:57:16
请问要查最新的准则，应该在哪个官网上查？是财政部官网吗？怎么找不到呢。。求大神解答

回答人：chenyiwei
审计准则应在中注协官网上查找：http://www.cicpa.org.cn/Professional_standards/Professional_guidelines/yifabu/